臺灣桃園地方法院刑事判決　　　　　　　 100年度訴字第81號
公　訴　人　臺灣桃園地方法院檢察署檢察官
被　　　告　陳耀泉
上列被告因違反毒品危害防制條例等案件，經檢察官提起公訴（
99年度偵字第30896 號），本院裁定改依簡式審判程序審理，茲
判決如下：
    主  文
陳耀泉共同攜帶兇器竊盜，累犯，處有期徒刑玖月；又共同攜帶
兇器竊盜，累犯，處有期徒刑玖月；又結夥三人以上、攜帶兇器
竊盜，累犯，處有期徒刑拾月；又轉讓第一級毒品，累犯，處有
期徒刑壹年；又明知為禁藥，而轉讓，累犯，處有期徒刑柒月。
應執行有期徒刑貳年肆月。
    事  實
一、陳耀泉前於民國86年間因妨害公務案件，經本院以87年度訴
    字第117 號判決判處有期徒刑1 年，並應於行之執行完畢或
    赦免後，令入勞動場所強制工作3 年，經提起上訴，經臺灣
    高等法院以90年度上訴字第708 號判決駁回上訴確定；於88
    年間因竊盜等案件，經本院以88年度易字第2210號判決判處
    有期徒刑10月、6 月、4 月，經提起上訴，經臺灣高等法院
    以89年度上易字第1394號判決駁回上訴確定；上開4 罪經臺
    灣高等法院90年度聲字第2655號裁定就有期徒刑部分定應執
    行有期徒刑2 年9 月確定；89年間因竊盜案件，經本院以89
    年度易字第2626號判決處有期徒刑2 年確定；於89年間因違
    反毒品危害防制條例案件，經本院以89年度訴更字第9 號判
    決判處有期徒刑9 月、7 月；於91年間復因竊盜案件，經本
    院以91年度易字第517 號判決判處有期徒刑1 年確定；另於
    91年間因竊盜案件，經臺灣新竹地方法院以92年度易字第41
    4 號判決處有期徒刑1 年2 月確定；上開經判處有期徒刑9
    月、7 月、1 年、1 年2 月等4 件案件經臺灣新竹地方法院
    以96年度聲減字第675 號裁定分別減刑為4 月又15日、3 月
    又15日、6 月、7 月，並與上開經判處有期徒刑2 年定應執
    行有期徒刑3 年8 月確定，復與上開經定應執行之有期徒刑
    2 年9 月接續執行，於94年5 月23日入監，於97年10月30日
    縮短刑期假釋出監，於98年12月7 日縮刑期滿，假釋未經撤
    銷，未執行之刑視為已執行完畢，猶不知悔改，分別為下列
    之犯行：
  (一)陳耀泉與溫志偉基於共同意圖為自己不法所有之犯意聯絡，
    於99年10月14日上午8 時許至下午1 時35分間某時，由陳耀
    泉攜帶其所有客觀上足以對人之生命、身體造成危害之一字
    起子1 支（未扣案），二人共同前往位於桃園縣楊梅市○○
    路○ 段796 巷100 號之1 之倉庫內，以一字起子開啟倉庫大
    門後，著手竊取張培廉所有置放在倉庫內之紫晶洞8 個、望
    眼鏡1 副及除溼機1 台，得手後供己使用，陳耀泉於竊盜過
    程中在上開倉庫內遺留指紋1 枚，並駕駛陳耀泉所使用之車
    牌號碼L5-5683 號自小客車逃逸。
  (二)陳耀泉與溫志偉基於共同意圖為自己不法所有之犯意聯絡，
    於99年11月7 日上午6 時25分至下午1 時20分間某時，由陳
    耀泉攜帶其所有客觀上足以對人之生命、身體造成危害之一
    字起子1 支（未扣案），復共同前往上開倉庫內，以一字起
    子開啟倉庫大門後，著手竊盜張培廉所有置放在倉庫內之古
    董架3 個（價值約新臺幣（下同）40,000元）、佛像及茶具
    1 箱（價值約10,000元）、除草機1 台（價值約20,000 元
    ），得手後供己使用，嗣後並駕駛溫志偉另案竊得之柯淑美
    所有車牌號碼6351-TS 號之自用小貨車（竊盜上開自小貨車
    部分，於臺灣桃園地方法院檢察署另案偵辦中）逃逸。
  (三)陳耀泉與溫志偉、真實年籍不詳綽號「小黑」之成年男子基
    於共同意圖為自己不法所有之犯意聯絡，於99年11月20日下
    午3 時30分許，由陳耀泉攜帶其所有客觀上足以對人之生命
    、身體造成危害之一字起子1 支（未扣案），共同前往前開
    倉庫內，以一字起子開啟倉庫大門後，著手竊盜張培廉所有
    置放在倉庫內之衝浪板17片、衝浪板外套袋10個、滑槳3 支
    及潛水衣2 件（價值合計約450,000 元），得手後供己使用
    ，嗣後由陳耀泉駕駛其所使用之車牌號碼L5-5 683號自小客
    車逃逸，溫志偉、「小黑」則駕駛溫志偉竊得之柯淑美所有
    車牌號碼6351-TS 號之自用小貨車逃逸，並於99年11月28日
    上午9 時許，由陳耀泉委託不知情之朱泰福將上開物品搬運
    至桃園縣平鎮市○○○○路2 號。
  (四)陳耀泉明知海洛因、甲基安非他命為政府公告禁止使用之物
    ，分別係毒品危害防制條例第2 條第2 項第1 款、第2 款所
    列之第一級、第二級毒品，另甲基安非他命亦係藥事法規定
    之禁藥，不得轉讓、持有，於99年10月底至99年11月30日間
    ，在桃園縣楊昇高球場內向真實年籍姓名不詳自稱「吳英明
    」之成年男子購買海洛因、甲基安非他命後即持有之，而於
    99年11月30日晚間10時許，在桃園縣中壢市○○路40號5樓
    租屋處，陳耀泉竟基於轉讓第一級毒品及轉讓禁藥之犯意，
    令其女友游瑞華以自行拿取之方式，先無償轉讓甲基安非他
    命（約0.1 公克），嗣後再無償轉讓海洛因（約0.1 公克）
    ，供游瑞華當場施用完畢。嗣為警循線查獲上情，並於游瑞
    華位於桃園縣中壢市○○路40號5 樓住處，扣得如附表二所
    示之物，並於桃園縣平鎮市○○○○路2 號起獲張培廉所有
    如附表一所示之物。
二、案經桃園縣政府警察局楊梅分局報請台灣桃園地方法院檢察
    署檢察官偵查起訴。
    理  由
一、本件被告陳耀泉所犯係死刑、無期徒刑或最輕本刑為3 年以
    上有期徒刑以外之罪，其於準備程序中就被訴事實為有罪之
    陳述，經本院告知簡式審判程序之旨，並聽取當事人意見後
    ，經依刑事訴訟法第273 條之1 第1 項規定裁定進行簡式審
    判程序，合先敘明。
二、上揭犯罪事實，業據被告於偵查中、本院審理時均坦承不諱
    ：
  (一)就犯罪事實一(一)、一(二)、一(三)部分：
    1.關於被告於犯罪事實一(一)所載時地之進入上開倉庫之經過
      ，已據證人呂萬基於警詢時之證述明確（見99年度偵字第
      30896 號卷第60頁至第63頁）；關於被告竊取之財物及上
      開倉庫失竊之事實，證人即被害人張培廉亦於警詢時證述
      綦詳（見99年度偵字第30896 號卷第40頁至第41頁、第45
      頁至第56頁）；另就被告於犯罪事實一(一)所載時地，在上
      開工廠內竊盜時留存之指印，亦有內政部警政署刑事警察
      局刑紋字第0990160630號鑑驗書附卷可查（見99年度偵字
      第30896 號卷第78頁至第80頁），此外復有贓物領據保管
      單、扣案物照片8 張、現場照片56張在卷可證。
    2.就犯罪事實一(一)之犯罪時間，因證人呂萬基於99年10月14
      日上午8 時許見被告及溫志偉進入該倉庫（見99年度偵字
      第30896 號卷第62頁），至同日下午1 時35分被害人張培
      廉發現倉庫遭竊（見99年度偵字第30896 號卷第47頁），
      是其犯罪時間應係99年10月14日間上午8 時許至下午1時
      35分間某時；就犯罪事實一(二)之犯罪時間，因承辦員警之
      偵查報告中陳稱99年11月7 日6 時25分許發現被告乘坐之
      車牌號碼6351-TS 自用小客車行經上開倉庫附近，被害人
      張培廉則於同日下午1 時20分許發現倉庫遭竊（見99年度
      偵字第30896 號卷第51頁至第52頁），且尚無證據證明被
      告係於日出時間即同日6 時5 分前進入系爭倉庫竊盜，是
      認定本件竊盜之時間為99年11月7 日上午6 時25分至下午
      1 時20分間某時；至犯罪事實一(三)之犯罪時間，因被害人
      張培廉證稱係於99年11月20日下午3 時30分發現遭竊（見
      99年度偵字第30896 號卷第55頁），被告亦自承係該時許
      進入倉庫（見本院卷第18頁背面），是應認本件竊盜時間
      為99年11月20日下午3 時30分許。
    3.至證人張培廉雖於警詢時證稱：99年10月21日該倉庫之窗
      戶遭破壞、99年11月7 日倉庫之窗戶不銹鋼柱被用工具扳
      開、99年11月20日二樓窗戶遭敲破，且窗戶外之鋁框遭油
      壓剪剪斷等語（見99年度偵字第30896 號卷第50頁、第52
      頁、第55頁），然被告於本院審理時均堅稱其係以一字起
      子把門撬開（見本院卷第18頁背面），被告既以自承其有
      加重竊盜之犯行，要無否認其攜帶油壓剪等兇器及以該兇
      器破壞窗戶之理，且復查無證據證明被告有持油壓剪之兇
      器及毀壞窗戶之事實，是本件自無刑法第321 條第1 項第
      2 款之適用，併予敘明。
    4.綜上，本件被告自白與事實相符，堪予採信。
  (二)就犯罪事實一(四)部分：
    1.查安非他命與甲基安非他命均屬第二級之安非他命類毒品
      二者雖多為硫酸鹽或鹽酸鹽，可溶於水，為白色、略帶苦
      味之結晶，但使用劑量及致死劑量，仍屬有別，且目前國
      內發現者都為甲基安非他命之鹽酸鹽（參見司法院編印之
      「法官辦理刑事案件參考手冊( 一) 」第282 、292 、29
      3 頁），是本件被告及證人所稱安非他命實均係甲基安非
      他命，先予敘明。
    2.關於被告轉讓第一級毒品海洛因、第二級毒品甲基安非他
      命之經過，已據證人游瑞華結證屬實（見99年度偵字第30
      896 號卷第186 頁），被告轉讓海洛因、甲基安非他命之
      經過，亦據被告於檢察官訊問時陳稱：游瑞華施用之海洛
      因及安非他命皆係伊無償提供，99年11月30日晚上10時，
      游瑞華係先用安非他命，係游瑞華從伊的夾克內自行拿取
      ，伊沒有反對，伊知道游瑞華的毒品從伊那裡拿等語（見
      99年度偵字第30896 號卷第183 頁、第225 頁），堪認被
      告係以令游瑞華自行拿取毒品，由游瑞華先拿取甲基安非
      他命，嗣後再拿取海洛因之方式，先後無償轉讓甲基安非
      他命及海洛因各一次，且游瑞華嗣後亦因於犯罪事實一(四)
      所載時地，施用被告轉讓之甲基安非他命及海洛因，為警
      採尿送驗後，經臺灣檢驗科技股份有限公司鑑定結果，確
      檢出安非他命類陽性、鴉片類陽性反應，有該公司99年12
      月15日報告編號UL/2010/C0000000號濫用藥物尿液檢驗報
      告1 紙在卷可稽（見本院卷第63頁），是本件被告自白與
      事實相符，應可採信。
  (三)本件事證明確，被告犯行堪以認定，應依法論科。
三、新舊法比較：
    按行為後法律有變更者，適用行為時之法律，但行為後之法
    律有利於行為人者，適用最有利於行為人之法律，刑法第2
    條第1 項訂有明文。查本件被告於犯罪後，刑法第321 條第
    1 項業於100 年1 月26日修正公布，於100 年1 月28日生效
    施行。修正前之刑法第321 條第1項 原規定：「犯竊盜罪而
    有左列情形之一者，處六月以上、五年以下有期徒刑：一、
    於夜間侵入住宅或有人居住之建築物、船艦或隱匿其內而犯
    之者。二、毀越門扇、牆垣或其他安全設備而犯之者。三、
    攜帶兇器而犯之者。四、結夥三人以上而犯之者。五、乘火
    災、水災或其他災害之際而犯之者。六、在車站或埠頭而犯
    之者。」；而修正後刑法第321 條第1 項則規定：「犯竊盜
    罪而有下列情形之一者，處六月以上、五年以下有期徒刑，
    得併科新臺幣十萬元以下罰金：一、侵入住宅或有人居住之
    建築物、船艦或隱匿其內而犯之者。二、毀越門扇、牆垣或
    其他安全設備而犯之者。三、攜帶兇器而犯之者。四、結夥
    三人以上而犯之者。五、乘火災、水災或其他災害之際而犯
    之者。六、在車站、埠頭、航空站或其他供水、陸、空公眾
    運輸之舟、車、航空機內而犯之者。」，比較修正前後關於
    刑法第321 條第1 項之規定，修正後之刑法第321 條第1 項
    於第1 款刪除「於夜間」之文字；於第6 款增加「在航空站
    或其他供水、陸、空公眾運輸之舟、車、航空機內」之文字
    ，擴大加重竊盜罪之適用範圍，使部分修正前原應適用普通
    竊盜罪論罪科刑之情形，於修正後改論以加重竊盜罪論罪科
    刑，並增加得併科罰金新臺幣10萬元之規定，被告上開事實
    欄二（一）之竊盜犯行，行為後法律有變更，比較修正前與
    修正後之規定，以修正前之規定對被告較有利，而依刑法第
    2 條第1 項前段規定，適用行為時之法律即修正前刑法第32
    1 條第1 項規定。
四、論罪科刑：
  (一)犯罪事實一(一)、(二)、(三)部分：
    1.按刑法第321 條第1 項第3 款之攜帶兇器竊盜罪，係以行
      為人攜帶兇器竊盜為其加重條件，此所謂兇器，其種類並
      無限制，凡客觀上足對人之生命、身體、安全構成威脅，
      具有危險性之兇器均屬之，且祇須行竊時攜帶此種具有危
      險性之兇器為已足，並不以攜帶之初有行兇之意圖為必要
      （最高法院79年台上字第5253號判例意旨參照）。
    2.核被告就犯罪事實一(一)、(二)所為，均係犯刑法第321 條第
      1 項第3 款之攜帶兇器竊盜罪。核被告就犯罪事實一(三)所
      為，係犯刑法第321 條第1 項第3 款、第4 款之結夥3 人
      以上、攜帶兇器竊盜罪。
    3.犯罪事實一(一)、(二)中，被告陳耀泉與溫志偉間，均有犯意
      聯絡及行為分擔，均為共同正犯。犯罪事實一(三)中，被告
      陳耀泉與溫志偉、「小黑」間，有犯意聯絡及行為分擔，
      為共同正犯。
  (二)犯罪事實一(四)部分：
    1.按甲基安非他命業經行政院衛生署75年7 月11日衛署藥字
      第597627號公告禁止使用，屬藥事法規定之禁藥，亦同時
      屬毒品危害防制條例第2 條第2 項第2 款所定之第二級毒
      品，依法不得轉讓。又按藥事法第83條第1 項係於93年4
      月21日修正公布，於同年月23日施行，為毒品危害防制條
      例之後法，且藥事法第83條第1 項之法定刑為7 年以下有
      期徒刑，得併科新臺幣5 百萬元以下罰金，與毒品危害防
      制條例第8 條第2 項之法定刑為6 月以上5 年以下有期徒
      刑，得併科新臺幣70萬元以下罰金相較，自以藥事法第83
      條第1 項之法定刑為重，參以毒品之範圍尚包括影響精神
      物質與其製品，而藥事之管理，亦非僅止於藥品之管理，
      毒品危害防制條例與藥事法二者，並無必然之特別法與普
      通法關係。故除有轉讓之第二級毒品達毒品危害防制條例
      第8 條第6 項之一定數量，經依法加重後之法定刑較藥事
      法第83條第1 項之法定刑為重之情形外，因藥事法第83條
      第1 項為後法，且為重法，應優先適用藥事法處罰（最高
      法院96年度台上字第3582號判決意旨參照）。又毒品危害
      防制條例第8 條第6 項規定，轉讓毒品達一定數量者，加
      重其刑至2 分之1 ，其標準由行政院定之。依行政院於93
      年1 月7 日發布之「轉讓持有毒品加重其刑之數量標準」
      第2 條規定：「轉讓、持有毒品達一定數量者，加重其刑
      至二分之一，其標準如下：…二、第二級毒品：淨重10公
      克以上。…」。本件被告轉讓甲基安非他命予證人游瑞華
      部分，經被告陳明所轉讓之甲基安非他命僅係0.1 公克，
      復查無證據證明被告轉讓甲基安非他命已逾淨重10公克，
      並無法定加重事由，依法條競合關係，應適用較重之後法
      論以藥事法第83條第1 項之轉讓禁藥罪。
    2.核被告就犯罪事實一(四)轉讓海洛因、甲基安非他命所為，
      分別係犯毒品危害防制條例第8 條第1 項轉讓第一級毒品
      罪、藥事法第83條第1 項之轉讓禁藥罪。公訴人認被告轉
      讓甲基安非他命部分係犯毒品危害防制條例第8 條第2 項
      之轉讓第二級毒品罪，如所前述，尚有未洽，惟因基本犯
      罪事實相同，本院自得依法變更檢察官所引應適用法條。
  (三)被告所犯上開五罪，犯意個別，行為互殊，應予分論併罰。
  (四)被告前有如事實欄所載犯罪科刑及執行完畢之紀錄，有臺灣
    高等法院被告全國前案紀錄表1 份在卷可稽，其於有期徒刑
    執行完畢5 年以內，各故意再犯本件有期徒刑以上之罪，均
    為累犯，均應依刑法第47條第1 項加重其刑。
  (五)被告於偵查中及本院審理時均已自白其所犯轉讓海洛因之犯
    行，應依毒品危害防制條例第17條第2 項規定減輕其刑，並
    先加後減之。
  (六)按被告於偵審中均自白犯罪，但藥事法並無轉讓毒品者，於
    偵審中自白應減輕其刑之特別規定，自無割裂適用毒品危害
    防制條例第17條第2 項減輕其刑之餘地（最高法院99年度台
    上字第15號判決參照）。是本件被告轉讓甲基安非他命予游
    瑞華部分，並無毒品危害防制條例第17條第2 項之適用，併
    與敘明。
  (七)爰審酌被告有竊盜等前科紀錄，仍不知悔改，又再為本件犯
    行，破壞社會秩序及他人財產安全，所生危害、惡性非輕，
    另其除本身施用毒品，戕害自己身心外，竟恣意轉讓海洛因
    、甲基安非他命予他人，兼衡被告等之品行、生活狀況、智
    識程度、犯罪之動機、目的、手段、被害人所受損害之程度
    及轉讓海洛因、甲基安非他命之重量非多及犯後坦承犯行等
    一切情狀，分別量處如主文所示之刑，並定其應執行刑。
  (八)至被告於犯罪事實欄一(一)、(二)、(三)所使用之一字起子，經被
    告於本院審理中供承：該一字起子係伊所有，然業已遺失等
    語（見本院卷第46頁背面），且該一字起子未扣案，復無證
    據證明已存在，另扣案如附表二編號1 至4 所示之物，則係
    被告自行吸食海洛因、甲基安非他命所用之物，無證據證明
    與本案相關，均爰不宣告沒收。再按沒收為從刑之一種，依
    主從不可分原則，應附隨於主刑同時宣告之，若無主刑，則
    從刑即失所附麗（最高法院99年度台上字第953 號判決意旨
    參照）。被告為警查獲時，警方固扣得自被告處購得如附表
    二編號5 所示海洛因，惟該海洛因雖屬違禁物，然與本案無
    關，應於被告持有、施用海洛因之案件中予以沒收，自無從
    於本件被告主刑項下併為諭知沒收，附此敘明。
據上論斷，應依刑事訴訟法第273 條之1 第1 項、第299 條第1
項前段、第300 條，毒品危害防制條例第8 條第1 項、第17條第
2 項，藥事法第83條第1 項，刑法第11條前段、第28條、第321
條第1 項第3 款、第4 款、第47條第1 項、第51條第5 款，判決
如主文。
中    華    民    國   100    年    3     月    10    日
                           刑事第七庭法  官  廣于霙
以上正本證明與原本無異。
如不服本判決應於收受判決後10日內向本院提出上訴書狀，並應
敘述具體理由。其未敘述上訴理由者，應於上訴期間屆滿後20日
內向本院補提理由書( 均須按他造當事人之人數附繕本) 「切勿
逕送上級法院」。
                                     書記官  劉寶霞
中    華    民    國   100    年    3     月    17    日
附表一
┌─┬──────┬───┬──────────┐
│編│查獲被害人之│數量  │備註                │
│號│物          │      │                    │
├─┼──────┼───┼──────────┤
│1 │衝浪板      │17片  │被害人張培廉所有    │
├─┼──────┼───┼──────────┤
│2 │衝浪板外套袋│10個  │被害人張培廉所有    │
├─┼──────┼───┼──────────┤
│3 │衝浪板划槳  │3 枝  │被害人張培廉所有    │
└─┴──────┴───┴──────────┘
附表二
┌─┬──────┬───┬──────────┐
│編│扣案物      │數量  │備註                │
│號│            │      │                    │
├─┼──────┼───┼──────────┤
│1 │削尖吸管    │5支   │與本案無關          │
├─┼──────┼───┼──────────┤
│2 │玻璃球      │2支   │與本案無關          │
├─┼──────┼───┼──────────┤
│3 │磅秤        │1台   │與本案無關          │
├─┼──────┼───┼──────────┤
│4 │分裝袋      │1包   │與本案無關          │
├─┼──────┼───┼──────────┤
│5 │海洛因      │12包  │毛重19.6公克，與本案│
│  │            │      │無關                │
└─┴──────┴───┴──────────┘
附錄本案論罪科刑法條：
中華民國刑法第321條（加重竊盜罪）
犯竊盜罪而有左列情形之一者，處 6 月以上、 5 年以下有期徒
刑：
一、於夜間侵入住宅或有人居住之建築物、船艦或隱匿其內而犯
    之者。
二、毀越門扇、牆垣或其他安全設備而犯之者。
三、攜帶兇器而犯之者。
四、結夥三人以上而犯之者。
五、乘火災、水災或其他災害之際而犯之者。
六、在車站或埠頭而犯之者。
前項之未遂犯罰之。
毒品危害防制條例第8條
轉讓第一級毒品者，處 1 年以上 7 年以下有期徒刑，得併科新
臺幣 1 百萬元以下罰金。
轉讓第二級毒品者，處 6 月以上 5 年以下有期徒刑，得併科新
臺幣 70 萬元以下罰金。
轉讓第三級毒品者，處3 年以下有期徒刑，得併科新臺幣30萬元
以下罰金。
轉讓第四級毒品者，處1 年以下有期徒刑，得併科新臺幣10萬元
以下罰金。
前四項之未遂犯罰之。
轉讓毒品達一定數量者，加重其刑至二分之一，其標準由行政院
定之。
藥事法第83條第1 項
明知為偽藥或禁藥，而販賣、供應、調劑、運送、寄藏、牙保、
轉讓或意圖販賣而陳列者，處7 年以下有/  期徒刑，得併科新臺
幣5 百萬元以下罰金。附表所示之物，沒收銷燬之。